【裁判字號】    90,易,858
【裁判日期】    900530
【裁判案由】    毒品危害防制條例
【裁判全文】
臺灣桃園地方法院刑事判決                            九十年度易字第八五八號
    公  訴  人  臺灣桃園地方法院檢察署檢察官
    被      告  甲○○
右列被告因違反毒品危害防制條例案件，經檢察官聲請簡易判決處刑（八十九年度毒
偵字第六二七九號），本院認不宜，改依通常程序審理，本院判決如左：
    主  文
甲○○連續施用第二級毒品，處有期徒刑柒月，扣案之第二級毒品安非他命貳包（毛
重壹點伍公克）沒收銷燬之；玻璃球吸食器壹支沒收。
    事  實
一、甲○○曾於民國八十三年間，因違反麻醉藥品管理條例案件，經臺灣板橋地方法
    院判處有期徒刑七月確定，並於八十四年四月二日縮刑期滿執行完畢（未構成累
    犯），猶不知惕勵，前因非法施用毒品案件，經臺灣板橋地方法院於八十八年八
    月二十日以八十八年度毒聲字第五二一八號裁定送觀察、勒戒後，認無繼續施用
    毒品之傾向，由臺灣板橋地方法院檢察署檢察官於八十八年九月十日以八十八年
    度偵字第四五六號為不起訴處分確定。詎甲○○又基於施用第二級毒品之概括犯
    意，自八十九年十一月初某日起，至八十九年十一月二十三日止，連續在桃園縣
    龜山鄉迴龍地區朋友家中及其位於台北縣五股鄉○○村○○路○段一四五號住處
    ，以玻璃球吸食器施用第二級毒品安非他命多次。嗣於八十九年十一月二十三日
    十七時許，為警在桃園縣桃園市○○路六十號地下室一樓停車場內查獲，並扣得
    第二級毒品安非他命二包（毛重一．五公克）及其所有供施用第二級毒品之玻璃
    球吸食器一支，經依本院八十九年十一月二十四日八十九年度毒聲字第七四四三
    號裁定送觀察、勒戒後，認有繼續施用毒品傾向，並經本院於八十九年十二月十
    六日以八十九年度毒聲字第七七五二號裁定令入戒治處所施以強制戒治一年。
二、案經桃園縣警察局大園分局報請臺灣桃園地方法院檢察署檢察官偵查起訴。
    理  由
一、程序部分：按檢察官聲請以簡易判決處刑之案件，經法院認為有刑事訴訟法第四
    百五十一條之一第四項但書之情形者，應適用通常程序審判之，同法第四百五十
    二條定有明文，經查本件被告甲○○被訴違反毒品危害防制條例乙案，本院認檢
    察官之聲請難謂得當，不宜以簡易判決處刑，爰依右開刑事訴訟法第四百五十二
    條之規定，改用通常程序審判之，合先敘明。
二、訊據被告甲○○對右揭事實坦承不諱，又經將被告於八十九年十一月二十三日為
    警查獲後採集之尿液送驗結果，亦呈甲基安非他命陽性反應，有桃園縣衛生局所
    出具之不法藥物尿液檢定書乙紙附卷可稽（附於本院九十年度桃簡字第一四九號
    卷第一三頁），此外復有第二級毒品安非他命二包（毛重一．五公克）及甲○○
    所有供施用第二級毒品之玻璃球吸食器一支扣案為憑。本件罪證明確，被告右揭
    施用毒品之犯行洵堪認定，應依法論科。
三、核被告甲○○所為，係犯毒品危害防制條例第十條第二項之施用第二級毒品罪。
    被告非法持有第二級毒品安非他命，進而施用，其持有之低度行為應被施用之高
    度行為所吸收，不另論其非法持有毒品之罪。又被告先後多次施用第二級毒品犯
    行，時間緊接，犯罪構成要件相同，顯係基於概括犯意為之，為連續犯，應依刑
    法第五十六條之規定以一罪論，並加重其刑。次查，被告前因非法施用毒品案件
    ，經臺灣板橋地方法院於八十八年八月二十日以八十八年度毒聲字第五二一八號
    裁定送觀察、勒戒後，認無繼續施用毒品之傾向，由臺灣板橋地方法院檢察署檢
    察官於八十八年九月十日以八十八年度偵字第四五六號為不起訴處分確定，有該
    不起訴處分書在卷為憑（附於偵查卷第四四頁），其於五年內再犯毒品危害防制
    條例第十條第二項之罪，經裁定送觀察勒戒，認有繼續施用毒品傾向，並經本院
    依檢察官聲請，裁定先令入戒治處所施以強制戒治，有本院八十九年度毒聲字第
    七四四三號裁定、臺灣桃園看守所附設勒戒處所以八十九年十二月四日桃所澄衛
    勒字第○二四四七號函所函送之有無繼續施用毒品傾向證明書一份，及本院八十
    九年毒聲字第七七五二號裁定等附卷可參（附於偵查卷第四○、四三、四九頁）
    ，是依同條例第二十條第三項之規定，不待強制戒治期滿，逕予依法論科。爰審
    酌被告前已有多次毒品前科，又經臺灣板橋地方法院檢察署檢察官依初次觀察勒
    戒後，無繼續施用傾向為不起訴處分確定後，仍不知悔改、警惕，猶繼續施用毒
    品，本不宜寬貸，惟此乃自戕行為及犯後已坦承悔悟等一切情狀，核情量處如主
    文所示之刑，以資懲儆。
四、至扣案之第二級毒品安非他命二包（毛重一．五公克），係屬毒品，應依毒品危
    害防制條例第十八條第一項前段規定，不問屬於犯人與否，宣告沒收並銷燬之；
    玻璃球吸食器一支係被告所有而供施用毒品之器具一情，業據被告供承在卷，是
    認扣案之玻璃球吸食器一支係被告所有供犯本件施用毒品罪所用之物，爰併依刑
    法第三十八條第一項第二款之規定宣告沒收，併此敘明。
據上論斷，應依刑事訴訟法第二百九十九條第一項前段、第四百五十二條，毒品危害
防制條例第十條第二項、第十八條第一項前段，刑法第十一條、第五十六條、第三十
八條第一項第二款，判決如主文。
本案經檢察官魏雯祈到庭執行職務。
中      華      民      國    九十      年      五      月    三十      日
                                  臺灣桃園地方法院刑事第二庭
                                      法  官     王美玲
右正本證明與原本無異。
如不服本判決，應於判決送達後十日內向本院提出上訴狀( 應附繕本 )，上訴於
臺灣高等法院。
                                    書記官   賴玉真
中        華        民        國   九十   年   五   月    三十    日
附錄本判決論罪之法條：
毒品危害防制條例第十條
施用第一級毒品者，處六月以上五年以下有期徒刑。
施用第二級毒品者，處三年以下有期徒刑。


司法院資訊處製作；財團法人民間司法改革基金會備份。
